dicts/el_GR-el_CY/el_GR.aff
SET UTF-8
TRY άόίϊΐέήύϋΰώιηυωοεατνρσκμπλςγδθφβζξψχΆΈΉΊΌΎΏ

KEY ςερτυθιοπ|ασδφγηξκλ|ζχψωβνμ

REP 14
REP α ά
REP ε έ
REP η ή
REP ι ί
REP ο ό
REP υ ύ
REP ω ώ
REP ε αι
REP αι ε
REP οι οί
REP ει εί
REP άι αί
REP έι εί
REP όι οί

# prefix rules

PFX A Y 1
PFX A   0     α         .       # βάσιμος > αβάσιμος

PFX B Y 1
PFX B   0     ξανα      .       # ζητώ > ξαναζητώ

PFX C Y 1
PFX C   0     απο       .       # σύνθεση > αποσύνθεση

PFX D Y 1
PFX D   0     κατα      .       # στροφή > καταστροφή

PFX E Y 1
PFX E   0     παρα      .       # βλέπω > παραβλέπω

PFX F Y 1
PFX F   0     αλληλο    .       # λειτουργία > αλληλολειτουργία


# suffix rules
SFX a Y 3
SFX a ας    α		.
SFX a ας    ες		.
SFX a ας    ων		.

SFX m Y 5
SFX m ώ     άς         .    # αγαπώ > αγαπάς
SFX m ώ     ά          .    # αγαπώ > αγαπά
SFX m ώ     ούμε       .    # αγαπώ > αγαπάς
SFX m ώ     άτε        .    # αγαπώ > αγαπάς
SFX m ώ     ούν        .    # αγαπώ > αγαπάς

# Α. Ουσιαστικά
## Αρσενικά ισοσύλλαβα σε -ας (κατά το αγώνας)
SFX n Y 3  
SFX n ας    α	.
SFX n ας    ες	.
SFX n ας    ων	.

## Αρσενικά ισοσύλλαβα σε -ίας (κατά το λοχίας)
SFX p Υ 3
SFX p ίας	ία	.
SFX p ίας	ίες	.
SFX p ίας	ιών	.

## Αρσενικά ισοσύλλαβα σε -ης (κατά το πολίτης)
SFX q Υ 3
SFX q  ης  η		.
SFX q  ης  ες		.
SFX q  ίτης ιτών	.

## Αρσενικά ισοσύλλαβα σε -ής (κατά το νικητής)
SFX r Y 3
SFX r ής  η		.
SFX r ής  ές		.
SFX r ής  ών		.

## Αρσενικά σε -ος (κατά το δρόμος)
SFX S Υ 6
SFX S ος  	ου		.   #
SFX S ος  	ο		.   #
SFX S ος  	ε		.   #
SFX S ος  	οι		.   #
SFX S ος  	ων		.	#
SFX S ος	ους		.	#

## Θυλικά παροξύτονα σε ία (κατά αηδία, λειτουργία)
SFX T Υ 3
SFX T ία  	ίας		.   #
SFX T ία 	ίες		.   #
SFX T ία  	ιών		.   #
